臺灣板橋地方法院民事判決　　　　　　　94年度訴字第1234號
原　　　告　甲○○
被　　　告　乙○○○
上列當事人間請求侵權行為損害賠償事件，經本院刑事庭移送前
來（93年附民字第215 號），於民國94年9 月8 日言詞辯論終結
，判決如下：
    主  文
被告應給付原告新台幣伍萬元。
訴訟費用由被告負擔十分之一，餘由原告負擔。
原告其餘之訴駁回。
本判決第一項於原告以新台幣壹萬陸仟元供擔保後，得為假執行
，如被告以新台幣伍萬元為原告預供擔保，免為假執行。
原告其餘假執行之聲請駁回。
    事實及理由
一、按訴狀送達後，原告不得將原訴變更，但減縮應受判決事項
    之聲明者，不在此限，民事訴訟法第255 條第1 項第3 款定
    有明文。本件原告起訴時係請求「被告應給付原告新台幣（
    下同）120 萬元及自起訴狀繕本送達翌日起至清償日止按年
    息百分之五計算之利息」，嗣變更為「被告應給付原告120
    萬元」，核屬減縮應受判決事項之聲明，並無不合，先予敘
    明。
二、原告起訴主張：被告於93年3 月24日晚上11時許，在臺北縣
    三重市○○○路123 號前，即原告於夜市擺攤處，基於公然
    侮辱之犯意，以「你們家的女生都是眾人幹，幹沒錢，北港
    香爐」等語辱罵原告，侵害原告名譽，造成原告精神上損害
    ，為此請求被告給付慰撫金120 萬元，並願供擔保請准宣告
    假執行。
三、被告則以：伊為原告之二伯母，當日遭被告之父親毆打，嘴
    巴受傷，如何辱罵原告等語置辯。並聲明：原告之訴及其假
    執行之聲請均駁回。如受不利之判決，願供擔保免為假執行
    。
四、原告主張之事實，雖為被告否認，惟經調閱本院93年度簡上
    字第527 號刑事案件卷宗，原告已於警訊時指述上開事實明
    確，核與證人洪嘉蕙證稱「伊記得是很難聽的話，類似上面
    的話（指眾人幹，幹沒錢，北港香爐）」等語相符，堪信原
    告之主張為真實。被告雖辯稱：伊當日遭被告之父親毆打，
    嘴巴受傷，如何辱罵原告等語，惟觀諸被告當日所受傷勢：
　　頭暈疑頭部外傷、左眼鈍傷及下嘴唇挫傷2x1.2x0.2 公分（
  　見被告所提出本院93年度簡字第4891號刑事判決），其傷勢
    並不嚴重，被告辯稱：傷重無法出言辱罵云云，不足採信。
    被告在夜市以上開不堪入耳之言詞羞辱原告，其故意侵害原
    告名譽之事實，堪予認定。
五、按不法侵害他人之身體、健康、名譽、自由、信用、隱私、
    貞操，或不法侵害其他人格法益而情節重大者，被害人雖非
    財產上之損害，亦得請求賠償相當之金額，民法第195 條第
    1 項定有明文。揆諸前揭規定，原告以其名譽被侵害致精神
    上受有痛苦請求被告賠償，自屬有據。爰審酌原告私立育達
    高級商業家事職業學校畢業，以前曾任錄影帶出租店副店長
    ，現於夜市擺攤賣鏡子、梳子、包包，月入三萬元；被告國
    小畢業、開店賣童裝百貨三十餘年，月入四萬元，兩造名下
    均無不動產（見稅務電子閘門財產所得調件明細表），及被
    告身為長輩，卻在夜市以不堪入耳之言詞羞辱原告之名譽等
    情狀，認原告請求慰撫金以五萬元為適當，應予准許，逾此
    範圍之請求，尚嫌過高，應予駁回。
六、本件原告勝訴部分，兩造均陳明願供擔保，聲請宣告假執行
    及免為假執行，核無不合，爰分別酌定相當擔保金額准許之
    。至於原告敗訴部分，其假執行之聲請失所附麗，應併予駁
    回。
七、結論：原告之訴為一部有理由，一部無理由，依民事訴訟法
    第79條、第390 條第2 項、第392 條，判決如主文。
中　　華　　民　　國　　94　　年　　9 　　月　　22　　日
                  民事第三庭    法　官　陳映如
以上正本係照原本作成
如對本判決上訴，須於判決送達後20日內向本院提出上訴狀
中　　華　　民　　國　　94　　年　　9 　　月　　22　　日
                                書記官　粘建豐
